臺灣高雄地方法院刑事判決　　　　　　110年度審易字第877號
公　訴　人　臺灣高雄地方檢察署檢察官
被　　　告　李峻晏





上列被告因毒品危害防制條例案件，經檢察官提起公訴（109年
度偵字第25091號、110年度偵字第2732號），因被告於本院準備
程序為有罪之陳述，經本院告知簡式審判程序意旨，並聽取公訴
人、被告之意見後，依簡式審判程序審理，判決如下：
    主  文
甲○○犯轉讓第三級毒品罪，處有期徒刑參月，如易科罰金，以
新臺幣壹仟元折算壹日。扣案之毒品咖啡包殘渣袋壹只沒收。
    事  實
一、甲○○明知非注射液形態之Mephedrone係毒品危害防制條例
    第2條第2項第3款所列之第三級毒品，未經許可，不得非法
    轉讓，竟基於轉讓第三級毒品Mephedrone之犯意，於民國10
    9年11月16日夜間，在其當時位於桃園市○○區○○街00巷
    00號1樓105室套房內，無償提供含有第三級毒品Mephedrone
    成份之咖啡包1包（無證據證明淨重已達20公克）予友人吳
    孟勳施用，以此方式轉讓第三級毒品。
二、案經高雄市政府警察局少年警察隊報告臺灣高雄地方檢察署
    檢察官偵查起訴。
    理  由
壹、程序部分
    本件被告甲○○所犯係死刑、無期徒刑、最輕本刑為3年以
    上有期徒刑以外之罪，其於準備程序進行中就被訴事實為有
    罪之陳述，經法官告知簡式審判程序之旨，並聽取檢察官、
    被告之意見後，本院認無不得或不宜改依簡式審判程序進行
    之情形。爰依刑事訴訟法第273條之1第1項規定，由法官進
    行簡式審判程序。又本件所引屬於被告以外之人於審判外陳
    述之傳聞證據，依同法第273條之2規定，不受第159條第1項
    關於傳聞法則規定之限制，依法有證據能力，合先敘明。
貳、實體部分
一、認定犯罪事實之理由及證據：
    上開犯行，業據被告於警詢（警一卷第9、21、22頁）、偵
    訊（偵一卷第22、287、288頁）及本院審理時（審易卷第39
    、45、49頁）均坦承不諱，核與證人吳孟勳於警詢（警一卷
    第341至346頁，警二卷第367至370頁）及偵訊時（偵一卷第
    178至179頁）之證述，參核相符，並有移送機關之搜索扣押
    筆錄、扣押物品目錄表、扣押物品照片、金色包裝毒品咖啡
    包殘渣袋扣案（警一卷第79至87頁），及高雄醫學大學附設
    中和紀念醫院檢驗醫學部毒物室濫用藥物檢驗報告（報告編
    號：S00000-00）（警二卷第105頁）可資佐證。是被告任意
    性之自白，與卷內之積極證據，參核相符，洵堪採為論罪之
    基礎。本件事證明確，被告犯行，堪以認定，應依法論科。
二、論罪科刑：
  ㈠按Mephedrone係毒品危害防制條例第2條第2項第3款所規定
    ，依其成癮性、濫用性及對社會危害性所列管之第三級毒品
    。本件被告無償轉讓Mephedrone之重量，因未扣案無法測得
    實際重量，且所轉讓Mephedrone1包之量，尚無證據證明超
    過一定數量（行政院發布之「轉讓毒品加重其刑之數量標準
    」：轉讓第三級毒品淨重20公克以上，加重其刑至二分之一
    ），並未達同條例第8條第6項之一定數量標準。又被告轉讓
    Mephedrone之對象係成年人，亦無同條例第9條加重其刑規
    定之適用。核被告所為，係犯毒品危害防制條例第8條第3項
    轉讓第三級毒品罪。毒品危害防制條例對於持有第三級毒品
    純質淨重未達5公克以上之行為，尚無處罰明文，而本件並
    無證據證明被告轉讓前所持有之第三級毒品Mephedrone純質
    淨重已達5公克以上，是被告轉讓前持有該毒品之行為，即
    屬不罰行為，自無應為轉讓之高度行為所吸收之問題，併此
    敘明。
  ㈡本件查獲經過係因警方偵辦被告涉販賣毒品案件，對被告為
    通訊監察，並於109年11月30日得被告同意搜索被告處所時
    ，扣得毒品咖啡包殘渣袋1包，嗣經檢驗含有第三級毒品Mep
    hedrone成份，有自願受搜索同意書、搜索扣押筆錄、扣押
    物品目錄表、扣押物品照片（警一卷第77至87頁）、高雄醫
    學大學附設中和紀念醫院檢驗醫學部毒物室濫用藥物檢驗報
    告（警二卷第105頁）在卷可稽，顯見員警已因通訊監察譯
    文之對話內容（警一卷第347至349頁），而得為合理懷疑被
    告有轉讓毒品之情，故被告縱向員警坦承轉讓第三級毒品犯
    行，僅屬犯罪經發覺後之自白，而非自首，無從依刑法第62
    條前段規定減輕其刑，併此敘明。
三、量刑審酌：
    爰以行為人之責任為基礎，被告明知第三級毒品Mephedrone
    有害於人體，如轉讓與他人，不僅助長毒品氾濫之惡習，且
    危害國民身心健康及社會風氣，對社會治安有負面影響，所
    為誠屬不該。詎其無視法律禁令，轉讓第三級毒品予吳孟勳
    ，助長施用毒品行為，並直接戕害國民身心健康，自應予責
    難；復酌以被告本案轉讓第三級毒品僅1次，該毒品之交易
    價值非鉅，且犯後於警、偵、審均坦承犯行，態度尚可，兼
    衡被告自稱教育程度高中肄業、從事鷹架搭設工作、每天收
    入2000元，未婚，無小孩等生活及經濟狀況（審易卷第49頁
    ），暨犯罪之動機、目的、手段等一切情狀，量處如主文所
    示之刑，並參酌上開情節，諭知如易科罰金之折算標準。
四、沒收之說明：
    扣案殘留有第三級毒品Mephedrone之殘渣咖啡袋1只，為證
    人吳孟勳將被告所轉讓之毒品咖啡包沖泡飲用後之殘餘包裝
    ，業據證人吳孟勳證述明確（偵一卷第178、179頁），且經
    送鑑定後，確檢出第三級毒品Mephedrone成分，有高雄醫學
    大學附設中和紀念醫院檢驗醫學部毒物室濫用藥物檢驗報告
    （警二卷第105頁）附卷可稽，衡情該包裝袋與其內毒品難
    以析離，且無析離之實益與必要，應視同毒品，依刑法第38
    條第1項規定諭知沒收。至送驗耗損部分，因已滅失，爰不
    另為沒收之宣告，附此敘明。
據上論斷，應依刑事訴訟法第273條之1第1項、第299條第1項前
段，毒品危害防制條例第8條第3項，刑法第11條前段、第41條
第1項前段、第38條第1項，刑法第1條之1，判決如主文。
本案經檢察官乙○○提起公訴，檢察官呂乾坤到庭執行職務。
中    華    民    國  110    年     10    月    28    日
                  刑事第五庭    法  官  李昆南
以上正本證明與原本無異。
如不服本判決應於收受判決後20日內向本院提出上訴書狀，並應
敘述具體理由。其未敘述上訴理由者，應於上訴期間屆滿後20日
內向本院補提理由書(均須按他造當事人之人數附繕本)「切勿逕
送上級法院」。
因疫情而遲誤不變期間，得向法院聲請回復原狀。
中    華    民    國   110    年    10    月    28    日
                                書記官  鄭仕暘
附錄本案所犯法條全文
毒品危害防制條例第8條
轉讓第一級毒品者，處1年以上7年以下有期徒刑，得併科新臺幣
1百萬元以下罰金。
轉讓第二級毒品者，處6月以上5年以下有期徒刑，得併科新臺幣
70萬元以下罰金。
轉讓第三級毒品者，處3年以下有期徒刑，得併科新臺幣30萬元
以下罰金。
轉讓第四級毒品者，處1年以下有期徒刑，得併科新臺幣10萬元
以下罰金。
前四項之未遂犯罰之。
轉讓毒品達一定數量者，加重其刑至二分之一，其標準由行政院
定之。